【裁判字號】    97,易,480
【裁判日期】    970630
【裁判案由】    竊盜
【裁判全文】
臺灣屏東地方法院刑事判決               97年度易字第480號
公  訴  人  臺灣屏東地方法院檢察署檢察官
被      告  甲○○
上列被告因竊盜案件，經檢察官提起公訴（97年度偵字第2738號
），茲因被告就被訴事實為有罪之陳述，經告知簡式審判程序意
旨並聽取公訴人及被告之意見後，本院裁定依簡式審判程序審理
，判決如下：
    主  文
甲○○竊盜（事實一），累犯，處有期徒刑壹年。扣案鑰匙壹把
沒收；又竊盜（事實二），累犯，處有期徒刑捌月；應執行有期
徒刑壹年陸月。扣案鑰匙壹把沒收。
    事  實
一、甲○○有多次犯罪經法院判刑確定之紀錄，最近一次經有期
    徒刑執行完畢情形如下：
  (一)民國95年因違反毒品危害防制條例案件，經本院95年度訴字
    第1096號判處有期徒刑11月確定。
  (二)96年間因竊盜案件，經本院96年度易字第169 號判處有期徒
    刑10月確定。
  (三)上開2 罪因符合減刑條件，經本院96年度聲減字第1208號裁
    定依序減為有期徒刑5 月又15日、5 月，應執行有期徒刑9
    月，於96年5 月15日入監執行，96年11月29日期滿出監執行
    完畢。
二、詎其經前開有期徒刑執行完畢後，仍不知悔悟，復各基於意
    圖為自己不法所有之竊盜犯意，先後於：(一)97年4 月16日上
    午6 時許，在屏東縣潮州鎮○○里○○路1 號旁空地，以其
    所有之鑰匙1 把，竊取李信德所有而停放該處之車牌號碼46
    29-PB 號自用小客車1 輛（事實一）；(二)97年4 月24日凌晨
    3 時許，在屏東縣新園鄉○○村○○路23之11號旁鐵棚內，
    徒手自施淑芬所有而停放該處之車號QHS-566 號輕型機車置
    物箱內，竊取零錢新臺幣（下同）2,093 元（事實二）。嗣
    為警於97年4 月24日凌晨4 時15分許，在屏東縣新園鄉○○
    村○○路193 巷3 弄巷道內查獲，扣得前開自用小客車1 輛
    、鑰匙1 把及零錢2,093 元。
三、案經屏東縣警察局東港分局報告臺灣屏東地方法院檢察署檢
    察官偵查起訴。
    理  由
一、前揭犯罪事實，業據被告甲○○於本院審理時自白不諱，並
    經證人李信德、施淑芬於警詢中證述綦詳，復有贓物認領保
    管單、扣案鑰匙1 把及現場照片4 幀在卷可稽，被告甲○○
    自白竊盜，堪認與事實相符。本件被告犯罪事證已臻明確，
    應依法論科。
二、核被告甲○○前揭所為，均係犯刑法第320 條第1 項普通竊
    盜罪。其前因違反毒品危害防制條例案件，經本院95年度訴
    字第1096號判處有期徒刑11月確定、因竊盜案件，經本院96
    年度易字第169 號判處有期徒刑10月確定，嗣2 案經本院96
    年度聲減字第1208號裁定依序減為有期徒刑5 月又15日、5
    月，應執行有期徒刑9 月，於96年5 月15日入監執行，96年
    11月29日期滿出監執行完畢，有臺灣高等法院被告前案紀錄
    表及臺灣屏東地方法院檢察署刑案資料查註紀錄表各1 份在
    卷可按，其前開所犯，均係受徒刑之執行完畢，5 年以內因
    故意而再犯本件有期徒刑以上之罪，均應依累犯之規定，加
    重其刑。又刑罰法規所規定各該特定犯罪，除有原已集合多
    數犯行為構成要件行為態樣或其他特別規定者外，行為人主
    觀上僅須具備對於法條規定各該構成要件之「認識」及「意
    欲」（即構成要件之「知」與「欲」），其主觀不法構成要
    件即已該當，至其動機或在個案中誘發多次行為之共同主觀
    意向聯繫（如概括、整體犯意等）為何，要非所問，今被告
    甲○○前開2 次竊盜犯行既均具備完整並可獨立區隔之主、
    客觀不法構成要件，應各自成立並論以數罪而分論併罰之。
三、爰審酌被告甲○○之年齡、品行、智識能力、犯罪動機、手
    段、情狀、所得財物之價值及對法益所生危害之程度，其為
    66年6 月27日出生、受有國中畢業教育程度、現無職業之人
    ，業據其在本院審理時陳明在卷，本件犯罪時年而立，如日
    中天，竟不知進取，前有多次犯罪經法院判刑確定並執行完
    畢之紀錄，除前開構成累犯要件之徒刑執行紀錄，已如前述
    ，不再重複評價者外，並曾因：(一)91年間犯竊盜罪，經本院
    91年度簡上字第39號（91年度潮簡字第75號）判處有期徒刑
    10月確定，於91年11月7 日入監執行，92年6 月26日因縮刑
    期滿出監執行完畢；(二)93年間犯竊盜罪，經本院93年度簡上
    字第34號（93年度簡字第168 號）判處有期徒刑8 月確定；
    (三)93年間另犯施用第一級毒品罪，經本院93年度訴字第228
    號判處有期徒刑10月確定，並與前開(二)部分所示之刑，經本
    院94年度聲字第332 號裁定應執行有期徒刑1 年5 月，於93
    年10月29日入監執行，94年12月16日因縮刑期滿出監執行完
    畢；嗣其經前開構成累犯要件之徒刑執行完畢後，復已經另
    犯竊盜罪，經本院97年度簡字第345 號判處有期徒刑6 月確
    定，執行在即，有臺灣高等法院被告前案紀錄表及臺灣屏東
    地方法院檢察署刑案資料查註紀錄表各1 份在卷可按，短短
    數年間即多次因竊盜罪而入監，素行不良，並考量其本件竊
    取他人財物各為自用小客車1 輛、2,000 餘元現金，於深夜
    在空地或他人住宅旁搭設鐵棚內竊盜之手段及情狀，對於法
    益所生侵害之程度，及其前揭犯罪經查獲後，於本院審理時
    均能坦認犯行，犯後態度尚可等一切情狀，量處如主文所示
    之刑，並定其應執行之刑，以資儆懲。
四、扣案鑰匙1 把為被告所有並供本件犯罪所有，業據被告甲○
    ○於本院審理時自承在卷，應依刑法第38條第1 項第2 款為
    沒收之諭知。
據上論斷，應依刑事訴訟法第273 條之1 第1 項、第299 條第1
項前段，刑法第320 條第1 項、第47條第1 項、第51條第5 款、
第38條第1 項第2 款，刑法施行法第1 條之1 ，判決如主文。
本案經檢察官許英輝到庭執行職務
中    華    民    國    97    年    6     月    30    日
                    刑事第二庭  法  官  陳松檀
上正本證明與原本無異。
如不服本判決，應於判決送達後10日內向本院提出上訴狀（應抄
附繕本）。告訴人或被害人如對於本判決不服者，應具備理由請
求檢察官上訴，其上訴期間之計算係以檢察官收受判決正本之日
期為準。
中    華    民    國    97    年    6     月    30    日
                                書記官  林祥玉
附錄本案論罪科刑法條全文：
中華民國刑法第320條
意圖為自己或第三人不法之所有，而竊取他人之動產者，為竊盜
罪，處5 年以下有期徒刑、拘役或5 百元以下罰金。
意圖為自己或第三人不法之利益，而竊佔他人之不動產者，依前
項之規定處斷。
前二項之未遂犯罰之。


司法院資訊處製作；財團法人民間司法改革基金會備份。
